# 求助陈版母公司低于市场利率向子公司提供借款，子公司提前偿还的情形

提问人：qfl328 时间：2017-06-28 16:19:55
求助陈版，看到<计学撮要>摘要 344 页 对于母公司低于市场利率借款给子公司的例题，将公允价值与借款本金之间的差异作为了长投，子公司确认资本公积，后续计量中母公司按照摊余成本×实际利率 确认当期的利息收入，想请问一下，如果子公司提前偿还部分本金，母公司及子公司该如何做分录？是否需要调整初始记入母公司的长投 和记入子公司的资本公积？若要，该如何调整？

回答人：chenyiwei
如果原先的借款协议就允许子公司提前偿还的，则直接将提前偿还金额与对应的金融资产（负债）原摊余成本之间的差额计入损益即可，无需调整原先确认的长期股权投资或资本公积；如果原先没有提前偿还条款而实际上提前偿还的，则构成对原协议条款的修改，可能会涉及到对原先确认的长期股权投资和资本公积的调整。

提问人：PIL 时间：2017-06-28 20:19:01
陈老师，是否允许子公司提前偿还为什么会有以上不同的处理方式呢？谢谢

回答人：chenyiwei
原条款框架内的提前偿还，因为在初始确认贷款公允价值时已经考虑偿还因素，所以无需对初始确认的权益交易金额进行调整；原协议中未约定的提前偿还属于对原条款的修改，会改变权益性投入部分的价值。